【裁判字號】    95,訴,872
【裁判日期】    950630
【裁判案由】    
【裁判全文】
臺灣彰化地方法院刑事判決               95年度訴字第872號
公  訴  人  臺灣彰化地方法院檢察署檢察官
被      告  甲○○
上列被告因違反毒品危害防制條例案件，經檢察官提起公訴（95
年度毒偵字第1507號），及移送併辦（95年度毒偵字第2426號）
，於本院準備程序中，被告就被訴事實為有罪之陳述，經裁定改
行簡式審判程序，本院判決如下：
    主  文
甲○○連續施用第一級毒品，處有期徒刑柒月。
    事  實
一、甲○○前於民國（下同）91年間，因施用毒品案件，經本院
    於91年3月5日，以91年度毒聲字第599號裁定送觀察、勒戒
    後，因認其有繼續施用毒品之傾向，再由本院於91年3月26
    日，以91年毒聲字第805號裁定送強制戒治，嗣因其執行成
    效經評定為合格，於92年3月10日停止戒治付保護管束，業
    於92年3月25日保護管束期滿未經撤銷，視為強制戒治執行
    完畢。詎其仍未戒除毒癮，復基於施用第一級毒品海洛因之
    概括犯意，自95年1月間某日起，至同年6月13日中午某時止
    ，在彰化縣員林鎮鎮○里○○路○段228巷5號住處等地，以
    將第一級毒品摻水置入注射針筒注射之方式，連續施用第一
    級毒品海洛因多次，平均約1天施用1、2次。嗣先於95年3月
    12 日下午1時許，在彰化縣員林鎮○○路254號前為警盤查
    時所查獲，並經其同意採集其尿液，結果呈嗎啡陽性反應；
    復於95年5月16日下午4時24分許，經其同意至彰化縣員林分
    局警察局村上派出所採集尿液送驗，結果亦呈嗎啡陽性反應
    ，始查悉上情。
二、案經彰化縣警察局員林分局報請臺灣彰化地方法院檢察署檢
    察官偵查起訴暨移送併案審理，本院認有刑事訴訟法第273-
    1條第1項之情形，而改依簡式審判程序審理。
    理  由
一、按除被告所犯為死刑、無期徒刑、最輕本刑為3年以上有期
    徒刑之罪或高等法院管轄第1審案件者外，於前條第1項程序
    進行中，被告先就被訴事實為有罪之陳述時，審判長得告知
    被告簡式審判程序之旨，並聽取當事人、代理人、辯護人及
    輔佐人之意見後，裁定進行簡式審判程序；除簡式審判程序
    及簡易程序案件外，第1審應行合議審判，刑事訴訟法第273
    條之1第1項、第284條之1分別定有明文。本件被告甲○○所
    涉係死刑、無期徒刑、最輕本刑為3年以上有期徒刑之罪或
    高等法院管轄第1審案件以外之罪，並於本院行準備程序時
    就被訴事實為有罪之陳述，本院合議庭依前揭規定，經評議
    結果，裁定改由受命法官獨任行簡式審判程序，先予敘明。
二、上開事實，業據被告甲○○迭於警詢、偵查、本院準備程序
    及審理時坦承不諱，且被告於95年3月12日、同年5月16日獲
    案後，經警採集其尿液送驗結果，確均呈嗎啡陽性反應，有
    彰化縣警察局員林分局95年3月12日、同年5月16日委託檢驗
    尿液代號與真實姓名對照單及詮昕科技股份有限公司95年3
    月23日、同年5月30日報告編號00000000、00000000號濫用
    藥物尿液檢驗報告各一紙附卷可稽，足認上開犯罪事實無訛
    。復參以施用第一級毒品海洛因具有成癮性，被告前又已有
    施用毒品之犯行，有其前案紀錄可憑，且經觀察、勒戒及強
    制戒治後，仍再次施用毒品，並為警查獲，被告顯有難以戒
    斷，且已成癮之情事，故雖被告於95年3月12日、同年5月16
    日為警查獲前3日以外之施用毒品犯行未經採尿鑑驗，然依
    前開說明，亦應認被告之自白確與事實相符，洵堪採信。再
    者，被告曾於91年間，因施用毒品案件，經本院於91年3月
    5日，以91年度毒聲字第599號裁定送觀察、勒戒後，因認其
    有繼續施用毒品之傾向，再由本院於91年3月26日，以91年
    毒聲字第805號裁定送強制戒治，嗣因其執行成效經評定為
    合格，於92年3月10日停止戒治付保護管束，業於92年3月
    25日保護管束期滿未經撤銷，視為強制戒治執行完畢等情，
    有臺灣高等法院被告全國前案紀錄表及在監在押紀錄表等件
    附卷可按，被告顯係於強制戒治執行完畢釋放後，5年內再
    犯毒品危害防制條例第10條第1項之罪，本件事證明確，被
    告上開犯行洵堪認定，應依法論科。
三、核被告甲○○所為，係犯毒品危害防制條例第10條第1項之施
    用第一級毒品罪。被告為施用第一級毒品海洛因而持有第一
    級毒品之低度行為，應為施用之高度行為所吸收，不另論罪
    。又被告先後多次施用第一級毒品海洛因之犯行，時間緊接
    ，觸犯構成要件相同之罪名，顯係基於概括犯意為之，應依
    刑法第56條連續犯規定論以一罪，並加重其刑。復查被告係
    自95年1月間某日起，至同年6月13日中午某時止，連續施用
    第一級毒品海洛因多次，而公訴人僅就被告自前案強制戒治
    執行完畢釋放後某日起，至95年3月10、11日之某時止，連
    續施用第一級毒品海洛因多次之犯行提起公訴，該未經起訴
    之部分，與檢察官已提起公訴之部分，因被告係基於概括犯
    意而為之，具有連續犯之裁判上一罪關係，其一部起訴之效
    力及於全部，本院自得併予審究，併此敘明。爰審酌被告前
    有毒品前科，且歷經觀察、勒戒及強制戒治處遇措施，均未
    能知所收斂而遠離毒害，戒毒意志尚非堅定，惟念及被告於
    犯罪後尚能坦承犯行，暨其犯罪之動機、目的、手段、施用
    毒品之期間、次數等一切情狀，量處如主文所示之刑，以示
    懲儆。
四、據上論斷，應依刑事訴訟法第273條之1第1項、第299條第1
    項前段，毒品危害防制條例第10條第1項，刑法第11條前段
    、第56條，判決如主文。
本案經檢察官林士富到庭執行職務。
中    華    民    國    95    年    6     月    30    日
                  臺灣彰化地方法院刑事第二庭
                                法  官  黃齡玉
以上正本證明與原本無異。
如不服本判決，應於判決送達後10日內，向本院提出上訴狀（須
附繕本）。
中    華    民    國    95    年    7     月    4     日
                                書記官  施嘉玫
毒品危害防制條例第10條第1項
施用第一級毒品者，處 6 月以上 5 年以下有期徒刑。


司法院資訊處製作；財團法人民間司法改革基金會備份。
